臺灣高等法院刑事判決
109年度上訴字第317號
上  訴  人  
即  被  告  楊淑儀



上列上訴人即被告因違反毒品危害防制條例案件，不服臺灣新北
地方法院108年度審訴字第1824號，中華民國108年11月29日第一
審判決（起訴案號：臺灣新北地方檢察署108年度毒偵字第2878
號），提起上訴，本院判決如下：
    主  文
上訴駁回。               
    事實及理由
一、經本院審理結果，認第一審以上訴人即被告楊淑儀犯毒品危
    害防制條例第10條第1項之施用第一級毒品罪，共2罪，各判
    處有期徒刑7月、8月，並定應執行刑為有期徒刑1年1月，復
    分別宣告沒收扣案之針筒1支、沒收銷燬扣案之驗餘甲基安
    非他命2包暨沒收其外包裝袋2只，認事用法及量刑均無不當
    ，應予維持，除引用第一審判決書記載之事實、證據及理由
    （如附件）外，並補充記載「被告於本院審理時之自白」為
    證據。
二、被告上訴意旨略以：被告因於服刑期間有幸參加法務部之德
    政，自民國106年6月1日開始參與監外作業，在常照中心工
    作，於同年8月23日假釋後即無縫接軌，一直在該單位服務
    迄今，然於108年初因心情不佳，幾次施用毒品，心存僥倖
    ，於同年2月8日凌晨外出傾倒垃圾時，遭警查獲垃圾中有1
    根煙頭，因而被帶回警局驗尿，被告心有不甘，遂自暴自棄
    ，又沉迷於毒品中，因而接連於同年3月8日、5月4日遭查獲
    ，前兩次經檢察官給予戒癮治療之機會，使被告迷途知返，
    重拾信心，回歸正常生活，穩定在同一間機構工作，於戒癮
    治療期間亦無再犯刑案，然上開5月4日遭查獲之案件竟遭原
    審判決，請再給予被告1次機會，延長戒癮治療期限，或讓
    被告結束前案治療，不至於因後案判決牽連前案戒癮治療遭
    撤銷云云。
三、惟查被告既係在初犯經觀察、勒戒及強制戒治執行完畢釋放
    後，第3次以上施用毒品，除檢察官審酌個案情形，依毒品
    危害防制條例第24條第1項為附命完成戒癮治療之緩起訴處
    分外，凡經檢察官起訴，法院僅得依法處罰，尚無自由斟酌
    以其他方式替代之權。茲檢察官斟酌被告之個案情形，認以
    向法院起訴始能達成戒除其毒癮之目的，而未為附命完成戒
    癮治療之緩起訴處分，此屬檢察官裁量權之依法行使，法院
    無從准許被告以其他方式代替刑罰之執行，縱被告所犯另案
    經檢察官為附命完成戒癮治療之緩起訴處分，亦不得執為本
    案免予追訴處罰之事由。被告上訴徒憑己見，指摘原判決不
    當，並請求就本案為戒癮治療處分云云，為無理由，應予駁
    回。    
據上論斷，應依刑事訴訟法第373條、第368條，判決如主文。
本案經檢察官陳幸敏到庭執行職務。
中    華    民    國    109   年    3     月    12    日
                  刑事第十六庭  審判長法  官  葉騰瑞
                                      法  官  廖紋妤
                                      法  官  陳芃宇
以上正本證明與原本無異。
如不服本判決，應於收受送達後20日內向本院提出上訴書狀，其
未敘述上訴之理由者並得於提起上訴後20日內向本院補提理由書
（均須按他造當事人之人數附繕本）「切勿逕送上級法院」。
                                      書記官  李佳芬
中    華    民    國    109   年    3     月    19    日